# 带融资租赁模式下的销售

提问人：cpab 时间：2016-07-05 22:31:39
陈版： 您好！ 遇到以下业务，对于被审计单位应如何进行会计核算，没有想明白，麻烦可否指点，谢谢！
被审计单位生产挖掘机，与融资租赁公司签订了合作协议，协议约定： 一、合作方向 由融资租赁公司利用其在金融及资金方面的优势，以融资租赁的方式为被审计单位及其授权经销商的产品销售回款提供配套租赁服务。 二、合作模式 1 、合作主体 （ 1 ）出租人（租赁物所有权人）：融资租赁公司。 （ 2 ）出卖人（租赁物的销售方）：厂商直销模式下，《融资租赁合同》的出卖人为被审计单位；。 （ 3 ）承租人（租赁物的使用人）：经融资公司资质审查的被审计单位系列产品的终端客户。 2 、租赁的期限：最长不超过 4年。 3 、租赁利息：为中国人民银行同期贷款基准利率上浮20%。 4 、设备购买价款的支付 （ 1 ）设备首付款（首期租金）的支付：
承租人应按融资租赁公司要求将首期租金支付给《融资租赁合同》项下的出卖人。承租人向出卖人支付了首期租金，即视为承租人向甲方履行了支付首付租金的义务，同时融资租赁公司向出卖人履行了支付设备购买首付款的义务。 （ 2 ）设备购买余款的支付：设备购买余款，融资租赁公司在首期租金已经支付，承租人已将购置发票原件交付给融资租赁公司时，由融资租赁公司一次性支付给出卖人。 5 、后期租金的支付方式：按月或按季支付后期租金。 6 、出卖人垫款：如承租人发生扣款日违约的，出卖人可在还款当期选择以承租人名承租人支付逾期租金、违约金。 7 、租赁保证金的支付及使用及补足 （ 1 ）租赁保证金：在每笔《融资租赁合同》项下，出卖人应向出租人指定的保证金账户交存不少于实际融资金额的9%的保证金，作为承租人履行《融资租赁合同》的担保。 （ 2 ）租赁保证金的使用：按月等额偿还后期租金的，融资租赁公司在每月 20 号未足额扣划逾期租金、违约金的，融资租赁公司有权使用保证金冲抵。 8 、不良《融资租赁合同》的认定 （ 1 ）按月等额偿还租金的，承租人违约状态持续达 90 个日历日未解除。 （ 2 ）按季等额偿还租金的，承租人发生逾期支付租金情形。 （ 3 ）出卖人未能按时足额补足《融资租赁合同》项下的保证金。 9 、不良《融资租赁合同》的处理： 如《融资租赁合同》产生不良，融资租赁公司按照以下要求各方履行权益购买义务。 （ 1 ） 权益购买方：融资租赁公司有权直接向出卖方发出《权益购买通知书》，出卖人应在《权益购买通知书》发出之日 5 个工作日内支付权益购买价款，无条款购买融资租凭公司在该《融资租赁合同》项下的全部权益并支付权益购买价款。 （ 2 ） 权益购买价款=承租人应付未付租金+所有未到期的租赁本金+违约金+转让租赁物所有权名义价款+其他费用 （ 3 ） 权益转让：权益购买方支付完毕全部权益购买价款后，融资租赁公司应将该《融资租赁合同》项下的剩余权益全部转让给权益购买方。 10 、租赁物名义购买价款：每笔《融资租赁合同》而言，在租赁期末，租赁物的名义购买价款为人民币 100 元，由所有权受让方支付给融资租赁公司。

回答人：chenyiwei
可参考《瑞华研究 2010 ～ 2014 汇编》之“问题2-1-36（企业为客户用于支付货款的借款提供担保时的收入确认、坏账准备计提问题）”。